臺灣雲林地方法院民事判決　　　　　　　 95年度訴字第598號
原　　　告　唯君股份有限公司
法定代理人　丙○○
被　　　告　甲○○
　　　　　　乙○○○○○○
上列當事人間請求損害賠償事件，原告提起刑事附帶民事訴訟（
95年度附民字第85號），由本院刑事庭移送前來，本院於民國95
年1 月30日言詞辯論終結，判決如下：
    主  文
被告甲○○應給付原告新台幣捌拾萬參仟柒佰伍拾捌元，被告乙
○○○○○○應給付原告新台幣壹佰壹拾壹萬玖仟玖佰捌拾參元
，及被告甲○○部分自民國九十五年十月十四日起，被告乙○○
○○○○部分自民國九十五年十月十三日起，均至清償日止，按
年息百分之五計算之利息。
本判決得假執行。
    事 實 及 理 由
一、原告起訴主張：被告甲○○、乙○○○○○○自民國92年起
    ，任職原告公司之業務員，負責酒類銷售及收款工作等業務
    ，為從事業務之人員。詎被告竟各自基於意圖為自己不法之
    所有，被告甲○○自93年間起至94年8 月6 日止，連續將收
    自福興宮等人合計新台幣（下同）803,758 元之貨款侵吞入
    己；另被告乙○○○○○○自93年6 月起至94年3 月止，連
    續將收自福興宮等人合計1,333,088 元之貨款侵吞入己。嗣
    因原告公司發現帳目有異，因而查覺上情，被告乙○○○○
    ○○事後僅償還原告213,105 元，尚積欠原告1,119,983 元
    ，被告甲○○則分文未償。為此依侵權行為之法律關係提起
    本件訴訟，並聲明：如主文第1 項所示，並陳明願供擔保，
    請准宣告假執行。
二、被告抗辯意旨：
  (一)被告甲○○部分：對於原告主張被告甲○○侵占原告公司
    803,758 元之貨款不爭執，同意原告之請求。
  (二)被告乙○○○○○○部分：對於原告主張被告乙○○○○○
    ○侵占原告公司1,119,983 元之貨款不爭執，同意原告之請
    求。
三、得心證之理由：
  (一)按當事人於言詞辯論時為訴訟標的之認諾者，應本於其認諾
    為該當事人敗訴之判決，民事訴訟法第384 條定有明文。次
    按，被告既於言詞辯論時為訴訟標的之認諾，法院即應不調
    查原告所主張為訴訟標的之法律關係是否果屬存在，而以認
    諾為該被告敗訴之判決基礎。經查：本件原告依侵權行為之
    法律關係訴請被告甲○○、乙○○○○○○賠償渠等所侵占
    之金額乙節，既為被告於言詞辯論時均表示同意原告之請求
    ，並為認諾在案，揆諸前揭說明，本院自應本於被告之認諾
    為其敗訴之判決。
  (二)從而，原告依侵權行為之法律關係，請求被告甲○○應給付
    803,758 元，被告乙○○○○○○應給付1,119,983 元，及
    均自起訴狀繕本送達翌日起（即被告甲○○自95年10月14日
    起、被告乙○○○○○○自95年10月13日起）至清償日止，
    按年息百分之5 計算之利息，為有理由，應予准許。
  (三)本件係本於被告認諾所為被告敗訴之判決，爰依民事訴訟法
    第389 條第1 項第1 款之規定，依職權宣告假執行。又原告
    陳明願供擔保，請准予宣告假執行，僅係促使本院依職權宣
    告假執行，併此敘明。
四、本件係原告於刑事訴訟程序中附帶提起之民事損害賠償事件
    ，經本院刑事庭依刑事訴訟法第504 條第1 項規定裁定移送
    前來，而刑事附帶民事訴訟本無徵收裁判費，且本件於審理
    過程，並無支付其他費用，是本件無訴訟費用，附此敘明。
中　　華　　民　　國　　96　　年　　2 　　月　　13　　日
                  民事第二庭    法  官  吳錦佳
以上為正本，係照原本作成。
如對本判決上訴，須於判決送達後廿日內向本院提出上訴狀
中　　華　　民　　國　　96　　年　　2 　　月　　13　　日
                                書記官　林美鳳
